臺灣高雄地方法院刑事判決　　　　　　　96年度易字第3809號
公　訴　人　臺灣高雄地方法院檢察署檢察官
被　　　告　丙○○
被　　　告　乙○○
上列被告因竊盜案件，經檢察官提起公訴（96年度偵字第31270
號），被告於準備程序中就被訴事實為有罪之陳述，經告知簡式
審判程序之旨，並聽取公訴人、被告之意見後，本院合議庭裁定
由受命法官獨任進行簡式審判程序，判決如下：
    主  文
丙○○共同竊盜，累犯，處有期徒刑參月，如易科罰金，以新臺
幣壹仟元折算壹日。
乙○○共同竊盜，累犯，處有期徒刑參月，如易科罰金，以新臺
幣壹仟元折算壹日。
    事  實
一、丙○○前於民國92年間，因竊盜案件，經臺灣高雄地方法院
    92年易字第1446號判處有期徒刑6 月在案，嗣又因竊盜案件
    ，經臺灣高等法院高雄分院92年上易字第1611號判處有期徒
    刑1 年確定，於93年3 月3 日入監，於94年3 月2 日縮短刑
    期執行完畢。乙○○前於93年間，因竊盜案件，經臺灣高雄
    地方法院93年簡字第2348號判處有期徒刑5 月在案；嗣又因
    竊盜案件，經臺灣高雄地方法院94年易字第174 號判處有期
    徒刑8 月在案；再因竊盜案件，經臺灣高雄地方法院96年簡
    字第10號判處有期徒刑5 月在案；又再因竊盜案件，經同法
    院96年易字第828 號判決判處有期徒刑10月在案，後二罪經
    同法院96年聲減字第2045號裁定各減刑二分之一後合併定應
    執行刑6 月又15日確定，而於96年8 月26日因縮短刑期執行
    完畢而出監。竟均仍不知悔改，於96年11月4 日6 時許，由
    丙○○以車號OHA-959 號機車搭載乙○○，行經高雄市○○
    區○○路25號旁之自由黃昏市場第二停車場時（係開放式空
    間，並無柵欄設備），二人共同意圖為自己不法之所有，基
    於竊盜之犯意聯絡，徒手竊取放置在停車場內搭建鐵皮屋之
    用長220 公分、寬15公分之Ｕ型鐵1 支（市價約新臺幣500
    元），將之置放在前開機車腳踏板上，嗣於同時10分行經高
    雄市○○區○○街199 巷口時，適為巡邏員警發覺形跡可疑
    ，上前盤查，乃於犯罪未發覺前，主動向員警坦承上開竊盜
    犯行，自首而願意接受裁判，而查悉上情。
二、案經高雄市政府警察局左營分局報告臺灣高雄地方法院檢察
    署檢察官偵查起訴。
    理  由
一、本件被告丙○○、乙○○所犯係死刑、無期徒刑、最輕本刑
    為3 年以上有期徒刑以外之罪，其於準備程序中就被訴事實
    為有罪之陳述，經法官告知簡式審判程序之旨，並聽取公訴
    人及被告之意見後，認為適宜由受命法官獨任進行簡式審判
    程序，依刑事訴訟法第273 條之1 第1 項規定，裁定由受命
    法官獨任進行審判程序，合先敘明。
二、訊據被告2 人對於上開犯罪事實均坦承不諱，核與證人即在
    上開黃昏市場擔任夜間守衛之蘇國騫於警詢中所指述之情節
    相符，並有搜索扣押筆錄、扣案物品目錄表、贓物認領保管
    單各1 份、現場照片6 紙在卷可供憑參。足認，被告2 人之
    自白應與事實相符，而得為論罪科刑之依據，本案之事證明
    確，被告上揭犯行堪予認定。
三、核被告2 人所為，係犯刑法第320 條第1 項之竊盜罪。被告
    2 人於上開竊盜犯行，有犯意之聯絡及行為之分擔，為共同
    正犯。又被告2 人均有如犯罪事實欄所述刑罰之執行，此有
    臺灣高等法院被告前案紀錄表附卷可稽，其於有期徒刑執行
    完畢後，5 年以內故意再犯本件有期徒刑以上之罪，均為累
    犯，應依刑法第47條第1 項之規定加重其刑。又按對於未發
    覺之罪自首而受裁判者，得減輕其刑，刑法第62條定有明文
    。再按犯人在犯罪未發覺之前，向檢察官或司法警察官告知
    其犯罪，而不逃避接受裁判，即與刑法第62條規定自首之條
    件相符，不以言明自首並願受裁判為必要，又該條所謂未發
    覺之罪，固非以有偵查犯罪權之機關或人員確知其人犯罪無
    誤為必要，而對於其發生嫌疑時，即得謂為已發覺；但此項
    對犯人之嫌疑，仍須有確切之根據得為合理之可疑者，始足
    當之，若單純主觀上之懷疑，要不得謂已發生嫌疑。（最高
    法院85年度台上字第4908號判決意旨可參）。查本案警方係
    因被告2 人騎車不穩引起巡邏警員注意，才將之攔下盤問，
    於盤問當時，警員亦尚不能肯定上開Ｕ型鐵是否為被告2 人
    之物或為其等竊得之贓物時，被告2 人即向警察坦承犯行，
    並表示願意帶警方到現場去，且查獲地點距黃昏市場有5 、
    6 百公尺遠，而查獲地點附近並無U 型鐵這樣的東西等情，
    業經查獲本案之警員邱明泉到庭證述明確（本院卷第49、50
    頁）。是被告2 人雖未言明自首，但顯已表示願受裁判之意
    。且警察於攔查盤問當時，對於該U 型鐵否為被告2 人之物
    或為其等竊得之贓物，復無法判斷，足見，警方於攔查當時
    對於被告2 人之竊盜犯行尚乏確切合理懷疑之根據，僅屬單
    純主觀上之懷疑，依上開判決意旨，尚不得謂已發生嫌疑。
    故本案被告2 人應有自首減刑之適用，爰依刑法第62條規定
    ，酌減其刑，並依刑法第71條第1 項規定，先加後減。爰審
    酌被告2 人前有數次竊盜前科，素行不佳，又均四肢健全，
    竟不思正當獲取財物，卻貪圖小利，甘犯典刑，侵害被害人
    之財產權，惟念及被告2 人均尚能坦承犯行，表示悔意，犯
    後態度，非無足取，又上開U 型鐵1 支之市價為新臺幣500
    元、竊盜地點係開放式空間並無柵欄等防閑設備之停車場，
    又被告2 人係徒手竊取，及檢方具體求刑6 月等一切情狀，
    量處如主文所示之刑，復諭知易科罰金之折算標準，以啟自
    新。
據上論斷，應依刑事訴訟法第299 條第1 項前段、第273 條之1
第1 項，刑法第320 條第1 項、第28條、第47條第1 項、第62條
前段、第41條第1 項前段，刑法施刑法第1 條之1 ，判決如主文
。
本案經檢察官甲○○到庭執行職務。
中　　華　　民　　國　　96　　年　　12　　月　　25　　日
　                刑事第十二庭  法　官  張  震
以上正本證明與原本無異。
如不服本判決應於收受本判決後10日內向本院提出上訴書狀，並
應敘述具體理由，如未敘述上訴理由者，應於上訴期間屆滿後20
日內補提理由書狀於本院（均須按他造當事人之人數附繕本）「
切勿逕送上級法院」。
中　　華　　民　　國　　96　　年　　12　　月　　25　　日
　　　　　　　　　　　　　　　　書記官  林佳慧
附錄本件論罪科刑之法條：
中華民國刑法第320條第1項
意圖為自己或第三人不法之所有，而竊取他人之動產者，為竊盜
罪，處5 年以下有期徒刑、拘役或5 百元以下罰金。
